Config:
  hfst:
    Gen: ../..//generator-dict-gt-norm.hfstol
    Morph: ../../analyser-dict-gt-norm.hfstol
  xerox:
    Gen: ../../generator-dict-gt-norm.xfst
    Morph: ../../analyser-dict-gt-norm.xfst
    App: lookup


Tests:

  Noun - skerreeh: # MLO, ok
    skerreeh+N+Pl+Nom: skerreeh
    skerreeh+N+Pl+Gen: skerrei
    skerreeh+N+Pl+Acc: skerreid
    skerreeh+N+Pl+Ill: skerreid
    skerreeh+N+Pl+Loc: skerrein
    skerreeh+N+Pl+Com: [skerreiguin, skerreigijn]
    skerreeh+N+Pl+Abe: skerreittáá
